

# Murillo Vieira e Silva

© (62) 98586-1265 ◀ murillo.vieiraesilva@gmail.com

### **PESSOAL**

Nacionalidade: Brasileiro Estado Civil: Solteiro Sexo: Masculino

Nascimento: 02/10/1990

Cidade: Aparecida de Goiânia Estado: GO

# **APRESENTAÇÃO**

Com mais de 3 anos de experiência na área como desenvolvedor fullstack e front-end, trabalhei em projetos importantes em várias fases do ciclo de vida de desenvolvimento de software, desde a coleta de requisitos de negócios até a entrega do produto. Trabalhei com testes, integração e depuração, sempre focado na perspectiva do negócio.

Na faculdade, desenvolvi habilidades de resolução de problemas difíceis em maratonas de programação. Gosto bastante de trabalhar em equipe e tenho sempre vontade de aprender com profundidade para me tornar proficiente em minhas funções.

Eu estou sempre interessado em ouvir de colegas de trabalho e gestores para aprender coisas novas, também gosto de compartilhar minhas experiências e conhecimentos sempre que possível.

## **EXPERIÊNCIA**



### **ACTUAR (2017 - ATUALMENTE)**

Trabalhando em um novo sistema em nuvem para gerenciamento de academias e boxes de crossfit. Manutenção de aplicação web, sites, blogs e SEO.



### META TECNOLOGIA LTDA (2017)

Desenvolvimento de ERP para quiosques de telefonia móvel, integração do sistema de pagamento com a plataforma do governo federal para clientes.



### NUSSA SISTEMAS (2015 - 2016)

Freelance: criação e manutenção de sites e blogs para empresas imobiliárias.

# **FORMAÇÃO**



# INSTITUTO DE INFORMÁTICA, UFG / 2015 - 2018

Bacharelado em Sistemas de Informação Status: completo



### INSTITUTO DE INFORMÁTICA, UFG / 2009 - 2014

Bacharelado em Ciências da Computação Status: trancado

### **SKILLS**

- Vanilla JavaScript ES5 e ES6+
- Angular6+ e AngularJS
- REST e SOAP
- React.JS
- HTML5 + CSS3
- Clean Code
- UI / UX, Lazy Loading e Design Pattern
- Web Design responsivo, Material Desing
- Java7, JSP, PHP, NoSQL MongoDB, Bootstrap, JQuery, Wodrpress, SCSS e HAML. Prática de SEO com Google Analytics.

Module Bundlers: Webpack, Gulp, Grunt Versionamento com Github e VSTS Experiência de Ágile com SCRUM Gerenciamento de atividades e sprints: Jira, Github Issues e Trello

### **CURSOS E CERTIFICADOS**

Javascript Completo 2018 - Iniciante ao Mestre

Web Design for Web Developers: UI / UX for Websites

HTML5 and CSS3 II: Turbinating your pages

Agile management with scrum

C# scripts for Unity3D

### SAIBA MAIS

/murilloves

/in/murillo-vieira

murilloves.github.io/dev

### **HOBBIES**



Avoid The Asteroids | Jogue agora: 

bit.ly/2lPdVJx

